【裁判字號】    99,交聲,459
【裁判日期】    990430
【裁判案由】    違反道路交通管理處罰條例聲明異議
【裁判全文】
臺灣士林地方法院交通事件裁定         99年度交聲字第459號
原處分機關  臺北市交通事件裁決所
異  議  人
即受處分人  甲○○
上列異議人即受處分人因違反道路交通管理處罰條例案件，對於
臺北市交通裁決所於民國99年4 月9 日所為之裁決（北市裁罰字
第裁22-1AF074150號），聲明異議，本院裁定如下：
    主  文
異議駁回。
    理  由
一、按「汽車駕駛人停車時，有下列情形之一者，處新臺幣600
    元以上1200元以下罰鍰：一、在禁止臨時停車處所停車。」
    、「汽車臨時停車時，應依下列規定：一、橋樑、隧道、圓
    環、障礙物對面、鐵路平交道、人行道、行人穿越道、快車
    道等處，不得臨時停車。」，道路交通管理處罰條例第56條
    第1 項第1 款、第4 款、道路交通安全規則第111 條第1 項
    第1款分別定有明文。
二、原處分意旨略以：異議人即受處分人於民國99年4 月9 日13
    時32分許駕駛車號CR-4135 號自小客車行經臺北市○○路○
    段191 號週邊時，經臺北市停車管理工程處人員舉發「在行
    人穿越道停車」之違規，爰依道路交通管理處罰條例第56條
    第1 項第1 款，裁處異議人新臺幣（下同）900 元。
三、異議意旨略以：異議人確於上開時地違規停車於行人穿越道
    ，惟係因當時車上搭載之小女兒突然尿急，在伊緊急找廁所
    時，小女兒即已尿在褲子上，伊情急之下，看到路邊有一間
    三商巧福餐廳，即將車緊急靠邊，停在該餐廳門口，正下車
    要帶女兒向餐廳借廁所時，有二部拖吊車開來要伊開走，伊
    向車上員警表明事由後，員警好心的叫伊快點，趕快開走就
    好，所以伊連車都來不及熄火就帶女兒進餐廳上廁所，不料
    隨後伊走出店門時，就看到另一位騎機車開單人員在開單，
    他說有原因就去申訴，伊並非惡意違規，僅因情事緊急，爰
    聲明異議，請求撤銷原處分。
四、經查：
  (一)按人民違反法律上之義務而應受行政罰之行為，法律無特別
    規定時，雖不以出於故意為必要，仍須以過失為其責任條件
    。但應受行政罰之行為，僅須違反禁止規定或作為義務，而
    不以發生損害或危險為其要件者，推定為有過失，於行為人
    不能舉證證明自己無過失時，即應受處罰，司法院大法官會
    議釋字第275 號決議亦著有明文。
  (二)查本件異議人確於上開時地在行人穿越道禁止臨時停車處所
    違規停車之事實，為異議人所不爭執，並有違規單及採證照
    片各1 份在卷可稽（見本院卷第8 頁），堪信為真，參照上
    開說明，自推定異議人有過失；至異議人雖稱當時係因女兒
    尿急，情事緊急故只能暫停該處，並提出三商巧福餐廳出具
    之證明書1 紙為證（見本院卷第7 頁），惟依上開照片所示
    ，異議人停車位置正後方之騎樓外路邊並未設置行人穿越道
    ，亦未停放其他車輛，縱異議人當時確有急需帶女兒下車如
    廁之情，亦應考量將車輛停放在該最不至於影響公眾人車通
    行之位置，且依異議人所稱當時在停車前其已經在找尋可以
    讓女兒如廁之處，顯亦對上開情事有所注意，而依照片所示
    ，當時天色明亮、視線良好，亦無其他障礙物遮蔽，異議人
    亦無不能注意之情事，竟仍疏未注意，逕行將車輛停放在行
    人穿越道處，車頭更已伸越至路口，非但影響行人穿越安全
    ，更對其餘車輛之通行造成不便，實難認其就此違規全無過
    失可言，此外，異議人復未舉證證明其就上開違規情事已盡
    注意義務而無過失，參照上開說明，縱其並非惡意違規，仍
    具有過失而應受處罰。
  (三)綜上，堪認異議人確有本案之違規事實無疑，原處分機關依
    據道路交通管理處罰條例第56條第1 項第1 款規定，裁處異
    議人9 百元罰鍰，並無違誤，本件聲明異議核無理由，應予
    駁回。
據上論斷，依道路交通案件處理辦法第19條，裁定如主文。
中    華    民    國    99    年    4     月    30    日
                    交通法庭法  官  黃珮茹
以上正本證明與原本無異。
如不服本裁定應於送達後5日內向本院提出抗告狀。
                            書記官  張馨尹
中    華    民    國    99    年    4     月    30    日

司法院資訊處製作；財團法人民間司法改革基金會備份。
